臺灣高雄地方法院刑事判決　　　　　　　 94年度訴字第498號
公　訴　人　臺灣高雄地方法院檢察署檢察官
被　　　告　乙○○○
上列被告因毒品危害防制條例案件，經檢察官提起公訴（93年度
毒偵字第7346號），嗣被告於準備程序就被訴事實為有罪之陳述
，經受命法官告知簡式審判程序之旨，並聽取其與公訴人之意見
後，本院合議庭裁定由受命法官獨任依簡式審判程序審理，本院
判決如下：
    主  文
乙○○○施用第一毒品，累犯，處有期徒刑捌月；又施用第二級
毒品，累犯，處有期徒刑陸月。應執行有期徒刑壹年壹月。
    事  實
一、乙○○○前於民國87年間、88年間分別因違反麻醉藥品管理
    條例、毒品危害防制條例案件，經臺灣高等法院高雄分院以
    87年度上訴字第2076號、本院以 88年度易字第368號刑事判
    決判處有期徒刑5年2月、6月確定後，經移送執行，於92 年
    1月20日縮短刑期假釋出監並付保護管束，嗣於93年7月30日
    撤銷假釋保護管束，於93年11月26日入監執行殘刑（不構成
    累犯）。又其曾於87年間因施用毒品案件，經本院以87年度
    毒聲字第3426號裁定送勒戒處所觀察、勒戒後，認有繼續施
    用毒品之傾向，經本院以87年度毒聲字第4310號裁定令入戒
    治處所施以強制戒治，並以88年度毒聲字第2865號裁定停止
    戒治付保護管束，復以88年度毒聲字第6104號裁定撤銷停止
    戒治令入戒治處所施以強制戒治，於89年4月1日強制戒治期
    滿執行完畢。惟其仍未戒絕毒品，復自92年10月8日下午4時
    40分回溯二十四小時內某時起迄93年7月17日凌晨2時12分回
    溯二十四小時內某時止，分別施用第一、二級毒品海洛因、
    甲基安非他命，經本院於93年9月21日以93年訴字第363號分
    別判處有期徒刑10月、6月，定執行刑有期徒刑1年2月， 並
    於93年10月22日確定在案。詎乙○○○仍不知悔改，明知海
    洛因及甲基安非他命業經公告為毒品危害防制條例第二條第
    二項所列管之第一、二級毒品，不得非法持有、施用，竟於
    上開強制戒治執行完畢五年內，復分別基於施用第一級毒品
    海洛因、第二級毒品甲基安非他命之犯意，於93年11月26日
    15時許回溯24小時內之某時（不含公權力拘束時間），在高
    雄縣大寮鄉○○村○○○路128巷134號
    香菸內點燃吸食及將甲基安非他命置於鋁箔紙上隔熱燒烤吸
    食煙霧之方式，分別施用第一級毒品海洛因、施用第二級毒
    品甲基安非他命各一次。嗣於93年11月26日12時40分許，乙
    ○○○因案遭通緝，在高雄市○○區○○路272巷1弄13號經
    警查獲，並扣得案外人劉宏恩所有之第一級毒品海洛因、第
    二級毒品甲基安非他命各1小包，及吸食器1組等物，經警採
    尿送驗後始查悉上情。
二、案經高雄市政府警察局小港分局移送臺灣高雄地方法院檢察
    署檢察官偵查起訴。
    理  由
一、本案被告乙○○○所犯係死刑、無期徒刑、最輕本刑為三年
    以上有期徒刑以外之罪，其於準備程序就前揭被訴事實為有
    罪之陳述，經受命法官告知簡式審判程序之旨，並聽取其與
    公訴人之意見後，本院認無不得或不宜改依簡式審判程序進
    行之處，爰依刑事訴訟法第273條之1第1項、第284條之1，
    裁定本件由受命法官獨任進行簡式審判程序，合先敘明。
二、訊據被告對其於右揭時、地施用第一級毒品海洛因、第二級
    毒品甲基安非他命之事實，於本院審理時坦承不諱。另查：
  (1)被告於93年11月26日15時20分許，於警詢中採尿送驗結果，
    分別呈嗎啡、甲基安非他命陽性反應，此有高雄市立凱旋醫
    院93年12月10日編號00000000號尿液檢驗報告及毒品案件嫌
    疑人尿液代碼與姓名對照表各一紙在卷可證，足見被告確有
    施用第一、二級毒品海洛因、甲基安非他命之事實無訛。
  (2)參諸醫學臨床實驗及根據英國藥學會出版之文獻Isolation
    and Indentifi-cation of Drugs一書第293頁載：海洛因經
    注射入人體後，在體內迅速水解成6-Monoacety I morphine
    ，再緩緩繼續水解成嗎啡，然後再循嗎啡之代謝方式排出，
    同書第431～432頁並載有：嗎啡經注射入人體後，約百分之
    50以上於8小時內自尿中排出，至 24小時排出約百分之90，
    ，但48小時後仍有微量可檢出等語。此外，按通常健康成人
    一次注射嗎啡15公絲，而以現行採用蟻醛酸試液及鉬鋑銨酸
    試液檢檢驗其尿液時，注射後8小時內所排尿液易於檢出 ；
    8小時至24小時，視其取尿時間及尿量多寡，可能檢出 ；至
    24小時以後所排之尿液，用上述方法已難檢出，亦據行政院
    衛生署藥物食品檢驗局73年11月30日（73藥檢壹字第030221
    號函釋在案；又甲基安非他命經口服投與後，約百分之70於
    於24小時內自尿液中排出，其尿液內甲基安非他命成分之檢
    出，與其投與甲基安非他命方式、投與量、個人體質、採尿
    時間、檢測儀器之精密有關，通常採尿液是否呈陽性反應，
    應以投與後24小時所採為宜，此業經行政院衛生署藥物食品
    檢驗局以（80）藥檢壹字第044942號函釋明確。是依上開說
    明，佐以被告前揭尿液檢驗報告，被告自白於93年11月26日
    15時20分許（不含公權力拘束期間）回溯24小時內某時，有
    施用第一、二級毒品海洛因、甲基安非他命各一次等語，核
    與前揭事證相符，被告犯行應堪認定。
  (3)另犯毒品危害防制條例第10條施用毒品罪者，檢察官應先將
    被告送勒戒處所觀察、勒戒，經觀察、勒戒後，認有繼續施
    用毒品傾向者，應由檢察官聲請法院裁定令入戒治處所施以
    強制戒治，且經強制戒治執行完畢釋放後，五年內再犯第10
    條之罪，檢察官應依一般刑事訴訟程序予以起訴論罪科刑，
    此觀諸毒品危害防制條例第20條第1項、第2項、第23條第 2
    項前段規定自明。經查，被告曾於87年間因施用毒品案件，
    經本院以87年年度毒聲字第3426號裁定送勒戒處所觀察、勒
    戒後，認有繼續施用毒品之傾向，經本院以87年度毒聲字第
    4310號裁定令入戒治處所施以強制戒治，並以88年毒聲字第
    2865號裁定停止戒治付保護管束，復以88年度毒聲字第6104
    號裁定撤銷停止戒治令入戒治處所施以強制戒治，於89 年4
    月1日強制戒治期滿執行完畢之事實， 此有臺灣高等法院被
    告全國前案紀錄表、本院被告院內索引卡紀錄表、臺灣高雄
    地方法院檢察署刑案資料查註紀錄表各一紙附卷可參。被告
    前既曾因施用毒品案件，經強制戒治後執行完畢釋放後五年
    內，再犯本案施用毒品罪， 依毒品危害防制條例第23條第2
    項之規定，應予依法論罪科刑。
三、核被告所為，係犯同條例第10條第 1項之施用第一級毒品罪
    及同條例第10條第2 項之施用第二級毒品罪。被告持有第一
    級、第二級毒品後進而施用，其持有之低度行為各為施用之
    高度行為所吸收，均不另論持有毒品之罪。被告所犯上開二
    罪，犯意各別，行為互異，應予分論併罰。爰審酌被告乙○
    ○○前於87年間、88年間分別因違反麻醉藥品管理條例、毒
    品危害防制條例案件，經臺灣高等法院高雄分院以87年度上
    訴字第2076號、本院以 88年度易字第368號刑事判決判處有
    期徒刑5年2月、6月確定後，經移送執行，於92年1月20日縮
    短刑期假釋出監並付保護管束，嗣於 93年7月30日撤銷假釋
    保護管束，於93年11月26日入監執行殘刑；復自 92年10月8
    日下午4時40分回溯二十四小時內某時起迄93年7月17日凌晨
    2時12分回溯 24小時內某時止，分別施用第一、二級毒品海
    洛因、甲基安非他命，經本院於93年9月21日以 93年訴字第
    363號分別判處有期徒刑10月、6月，定執行刑有期徒刑1 年
    2月，並於 93年10月22日確定在案，此有臺灣高等法院被告
    全國前案紀錄表、本院被告院內索引卡紀錄表、臺灣高雄地
    方法院檢察署刑案資料查註紀錄表各一份存卷可考；且前因
    施用毒品案件甫經判處徒刑確定，仍未能徹底戒絕毒品，雖
    未構成累犯，然可見被告並無悔改之意，復犯本案施用毒品
    罪，殊有不該，惟念其本案施用毒品之次數僅一次、施用毒
    品乃自戕一己之身體健康，尚未對他人造成危害，且犯後已
    坦承犯行，態度良好等一切情狀，各量處如主文所示之刑，
    並定其應執行之刑。至於經警扣得之第一級毒品海洛因、第
    二級毒品甲基安非他命各1小包，及吸食器1組等物，為案外
    人劉宏恩所有一節，已據被告供陳甚明，並經案外人劉宏恩
    於警詢陳述屬實，是上開扣押物顯與被告本案犯罪無關連性
    ，爰不另宣告沒收銷燬之，附此敘明。
據上論斷，應依刑事訴訟法第273條之1第1 項、第284條之1、第
299條第1項前段，毒品危害防制條例第10條第1項、第2項、第23
條第2項，刑法第11條、第51條第5款，判決如主文。
本案經檢察官甲○○到庭執行職務。
中　　華　　民　　國　　94　　年　　4　　月　　29　　日
                  鳳山刑事第1庭 法　官  陳志銘
以上正本，係照原本作成，證明與原本無異。
如不服本判決，應於送達後10日內，向本院提出上訴狀。
中　　華　　民　　國　　94　　年　　4　　月　　29　　日
                                書記官  陳掌珠
附錄本判決論罪之法條：
毒品危害防制條例第10條
施用第1級毒品者，處6月以上5年以下有期徒刑。
施用第2級毒品者，處3年以下有期徒刑。
